【裁判字號】    92,上易,1619
【裁判日期】    921118
【裁判案由】    竊盜
【裁判全文】
臺灣高等法院高雄分院刑事判決          九十二年度上易字第一六一九號
    上  訴  人  臺灣屏東地方法院檢察署檢察官
    被      告  戊○○
右上訴人因被告竊盜案件，不服臺灣屏東地方法院九十二年度易字第七一八號中華民
國九十二年十一月十八日第一審判決（起訴案號：臺灣屏東地方法院檢察署九十二年
度偵字第四三三０號），提起上訴，本院判決如左：
      主      文
上訴駁回。
      事實及理由
一、本案經本院審理結果，認原審判決認事用法及量刑均無不當，應予維持，並引用
    原審判決書記載之事實、證據及理由（如附件）。
二、檢察官循被害人己○○之聲請，略以被告戊○○前曾因竊盜案件，經判處有期徒
    刑九月確定，執行完畢後，再累犯本件竊盜案，原審法院竟僅判處有期徒刑八月
    ，反較前案減輕刑期一個月，顯有未洽，而指摘原判決不當。
三、經查被告戊○○前所犯竊盜案，固經原審法院於八十九年十一月二十二日以八十
    九年易字第一四三０號判處有期徒刑九月，有該案判決書存卷可稽，然細繹該判
    決書所載，被告僅就部分犯罪事實坦白承認，餘則矢口否認，反觀本案，被告自
    警訊，經檢察官偵查、原審、以迄本院審理時則均坦白承認竊盜犯行，犯罪後態
    度可謂良好，且被告竊自被害人乙○○、己○○之贓物，已全部發還被害人，竊
    自被害人丁○○之贓物亦已部分發還，已花用殆盡之現金及未尋獲之贓物共值三
    萬九千餘元，則原審審酌被告犯罪所生之損害，所得財物之價值，與犯後坦承犯
    行，態度尚佳等一切情狀，科處被告有期徒刑八月，尚稱允洽，殊不能拘泥於後
    犯所量處之刑必應較前犯為重，是檢察官上訴非有理由，應予駁回。
據上論斷，應依刑事訴訟法第三百六十八條、第三百七十三條，判決如主文。
本案經檢察官彭南雄到庭執行職務。
中    華    民    國     九十三     年       一       月      十六      日
                              臺灣高等法院高雄分院刑事第四庭
                                  審判長法官  蕭權閔
                                        法官  李嘉興
                                        法官  陳吉雄
右正本證明與原本無異。
不得上訴。
                       書記官  黎  珍
中    華    民    國     九十三     年       一       月      二十      日
                                                                        ｋ
附件：
臺灣屏東地方法院刑事判決                          九十二年度易字第七一八號
    甲  訴  人  臺灣屏東地方法院檢察署檢察官
    被      告  戊○○  男  三十歲（民國○○○年○○月○○○日生）
                        住屏東縣屏東市○○里○○街九號
                        （現於台灣屏東戒治所戒治中）
                        身分證統一編號：Ｔ一二二八四四九二號
右列被告因竊盜案件，經檢察官提起甲訴（九十二年度偵字第四三三○號），本院判
決如左：
    主  文
戊○○連續毀壞門扇，攜帶兇器竊盜，累犯，處有期徒刑捌月。
扣案之螺絲起子壹把沒收。
    事  實
一、戊○○曾因違反麻醉藥品管理條例案件，經本院於民國八十五年九月二十三日
    以八十五年度易字第一七八五號判處有期徒刑五月，於八十五年十月二十八日確
    定；又因違反麻醉藥品管理條例案件，經本院於八十六年六月二十六日以八十
    六年度易字第七○號判處有期徒刑四月，於八十六年八月六日確定；又因違反
    麻醉藥品管理條例案件，經本院於八十六年六月十九日以八十六年度簡字第一六
    號判處有期徒刑五月，於八十六年七月二十一日確定；前開定執行刑有期徒
    刑七月；又因違反藥事法案件，經本院於八十六年六月十九日以八十六年度訴
    字第三○五號判處有期徒刑五月，於八十六年十二月十二日確定；前開有期徒刑
    接續執行，於八十七年五月十三日縮短刑期假釋，於八十七年九月二十日執行完
    畢。又因竊盜案件，經本院於八十九年十一月二十三日以八十九年度易字第一四
    三○號判處有期徒刑九月，經上訴，經台灣高等法院高雄分院於九十年度上易字
    第一一五號審理中，於九十年二月六日撤回上訴確定，於九十一年二月二日刑期
    執行完畢。
二、戊○○猶不知悔改，基於意圖為自己不法所有之概括犯意，於九十二年二月中旬
    某日起至九十二年三月七日止，連續於附表所示時間、地點，以附表所示方式，
    竊取附表所示被害人之物得手。嗣於九十二年五月六日二十二時駕駛自小客車行
    經屏東縣麟洛鄉○○路麟洛鄉甲所前，為警盤查，於車上扣得螺絲起子、手電筒
    各一把、手套二副，並帶同警方至屏東縣屏東市○○路一一○巷九號扣得竊得之
    手錶帶十七條、女用手錶一支、手錶用電池十六個，始查獲上情（已發還被害人
    ）。
三、案經屏東縣警察局屏東分局報告台灣屏東地方法院檢察署檢察官偵查起訴。
    理  由
一、本件被告戊○○所犯為死刑、無期徒刑、最輕本刑三年以上有期徒刑及高等法院
    管轄第一審案件以外之罪，並經被告於準備程序進行中，就前揭被訴事實為有罪
    之陳述，經依法裁定行簡式審判程序，合先敘明。
二、前揭犯罪事實，業據被告於警偵訊及本院審理時自白不諱，並經被害人乙○○、
    丁○○、己○○及證人丙○○證述綦詳（見台灣屏東地方法院檢察署九十二年度
    偵字第四三三○號偵查卷第十六至十七頁、警卷第十至十四頁），復有贓物保領
    結三紙、照片七幀、車輛竊盜車牌失竊個別資料查詢表及車輛尋獲通報單各一紙
    （見警卷第二十至二八頁），又有扣案之螺絲起子一把可資佐證，則被告自白堪
    認與事實相符而足採。基此，被告犯行堪以認定。本件事證明確，應依法論科。
三、按刑法第三百二十一條第一項第三款之攜帶兇器竊盜罪，係以行為人攜帶兇器竊
    盜為其加重條件，此所謂兇器，其種類並無限制，凡客觀上足對人之生命、身體
    、安全構成威脅，具有危險性之兇器均屬之，且祇須行竊時攜帶此種具有危險性
    之兇器為已足，並不以攜帶之初有行兇之意圖為必要。螺絲起子為足以殺傷人生
    命、身體之器械，顯為具有危險性之兇器（最高法院七十九年臺上字第五二五三
    號著有判例可資參照）。
  (一)核被告附表編號１所為，係犯刑法第三百二十條第一項普通竊盜罪。
  (二)被告於附表編號２所為，係以螺絲起子破壞鐵門上之門鎖以開啟鐵門，該門鎖係
    鐵門之一部分，故其此部分所為，係犯刑法第三百二十一條第一項第二款、第三
    款之毀壞門扇，攜帶兇器竊盜罪。至於毀壞門扇部分已包含於刑法第三百二十一
    條第一項第二款加重要件之罪質中，不再論以毀損罪。
  (三)核被告附表編號３所為，係犯刑法第三百二十一條第一項第三款之攜帶兇器竊盜
    罪。
  (四)被告所犯如附表所示多次犯行，時間緊接，手法相同，所犯為基本構成要件相同
    之罪，顯係基於概括犯意反覆為之，均為連續犯，應擇其中情節較重者論以連續
    毀壞門扇，攜帶兇器竊盜罪，並依刑法第五十六條規定加重其刑。
  (五)查被告曾因違反麻醉藥品管理條例案件，經本院於八十五年九月二十三日以八
    十五年度易字第一七八五號判處有期徒刑五月，於八十五年十月二十八日確定；
    又因違反麻醉藥品管理條例案件，經本院於八十六年六月二十六日以八十六年
    度易字第七○號判處有期徒刑四月，於八十六年八月六日確定；又因違反麻醉
    藥品管理條例案件，經本院於八十六年六月十九日以八十六年度簡字第一六號判
    處有期徒刑五月，於八十六年七月二十一日確定；前開定執行刑有期徒刑七
    月；又因違反藥事法案件，經本院於八十六年六月十九日以八十六年度訴字第
    三○五號判處有期徒刑五月，於八十六年十二月十二日確定；前開有期徒刑接續
    執行，於八十七年五月十三日縮短刑期假釋後執行完畢。又因竊盜案件，經本院
    於八十九年十一月二十三日以八十九年度易字第一四三○號判處有期徒刑九月，
    經上訴，經台灣高等法院高雄分院於九十年度上易字第一一五號審理中，於九十
    年二月六日撤回上訴確定，於九十一年二月二日刑期執行完畢，有卷附臺灣高等
    法院檢察署刑案紀錄簡覆表可據，五年內再犯本件有期徒刑以上之罪，為累犯，
    應依法遞加重其刑。
  (六)爰審酌被告有多次前科，素行非佳，又年值青壯卻不思進取，屢圖不勞而獲，一
    再偷竊謀利，及其犯罪所生之損害、所得財物之價值，與其犯罪坦承犯行，犯後
 態度尚佳等一切情狀，量處如主文所示之刑。
四、又扣案螺絲起子一把為被告所有，並為被告供前揭附表編號２、３犯罪所用之物
    ，業據被告於本院審理時自白在卷，應依刑法第三十八條第一項第二款宣告沒收
    。至其他扣案之手電筒一把、手套二副，業經被告否認為供其犯罪所用，此外復
    無證據足資證明其為確為被告供犯罪所用之物，故不予宣告沒收。
五、按被告或共犯之自白，不得作為有罪判決之唯一證據，仍應調查其他必要之證據
    ，以察其是否與事實相符，刑事訴訟法第一百五十六條第二項定有明文。經查，
    被告固然於警訊及本院審理中供陳其於九十二年四月初在屏東縣屏東市○○街某
    處竊取車牌號碼不詳之紅色廂行車一部，車內有文具、玩具等物，經其棄置在屏
    東係屏東市○○路某處；另於九十二年四月四日在屏東縣屏東市○○路與甲園西
    路已未營業之黃金海岸店內竊取鐵器及保齡球機檯等物，經其放置在屏東市○○
    路某處無人倉庫共二次竊盜犯行。惟經被告帶同警方至前開二處均未尋獲，且亦
    無被害人指證，又查無其他事證足證被告有為此二次犯行，則僅有被告自白，尚
    不足認定其有為此二次犯行，自屬不能證明被告犯罪，附此敘明。
據上論斷，應依刑事訴訟法第二百九十九條第一項前段，第二百七十三條之一第一項
、刑法第五十六條、第三百二十一條第一項第二款、第三款、第四十七條、第三十八
條第一項第二款，判決如主文。
本案經檢察官何克昌到庭執行職務。
中      華      民      國      九十二      年    十一    月    十八    日
                                      臺灣屏東地方法院刑事第三庭
                                          法  官   洪乙心
右正本證明與原本無異。
如不服本判決應於收受本判決送達後十日內向本院提出上訴書狀，其未敘述上訴理由
者，並得於提起上訴後十日內向本院補提理由書狀（均須按他造當事人之人數附繕本
 ）「切勿逕送上級法院」
                                          書記官   陳月珍
中      華      民      國      九十二      年      十一   月   十八    日
附錄本案論罪科刑法條全文：
中華民國刑法第三百二十一條第一項第二款、第三款
犯竊盜罪而有左列情形之一者，處六月以上、五年以下有期徒刑：
一  於夜間侵入住宅或有人居住之建築物、船艦或隱匿其內而犯之者。
二  毀越門扇、牆垣或其他安全設備而犯之者。
三  攜帶兇器而犯之者。
四  結夥三人以上而犯之者。
五  乘火災、水災或其他災害之際而犯之者。
六  在車站或埠頭而犯之者。
前項之未遂犯罰之。


司法院資訊處製作；財團法人民間司法改革基金會備份。
